【裁判字號】    97,訴,471
【裁判日期】    970521
【裁判案由】    毒品危害防制條例
【裁判全文】
臺灣基隆地方法院刑事判決               97年度訴字第471號
公  訴  人  臺灣基隆地方法院檢察署檢察官
被      告  乙○○
上列被告因違反毒品危害防制條例案件，經檢察官提起公訴（97
年度毒偵字第184、537號），被告就被訴事實為有罪之陳述，經
本院合議庭裁定由受命法官獨任以簡式審判程序審理，判決如下
：
    主  文
乙○○施用第一級毒品，累犯，處有期徒刑捌月，扣案之第一級
毒品海洛因驗餘淨重零點壹零柒公克（併同難以完全析離之包裝
袋壹只）沒收銷燬之；又施用第一級毒品，累犯，處有期徒刑捌
月，扣案之第一級毒品海洛因驗餘淨重零點零玖肆公克（併同難
以完全析離之包裝袋壹只）沒收銷燬之，注射針筒壹支沒收；應
執行有期徒刑壹年，扣案之第一級毒品海洛因驗餘淨重零點壹零
柒公克（併同難以完全析離之包裝袋壹只）及驗餘淨重零點零玖
肆公克（併同難以完全析離之包裝袋壹只）均沒收銷燬之，注射
針筒壹支沒收。
    事  實
一、乙○○前因施用第二級毒品案件，經觀察、勒戒後，認無繼
    續施用毒品之傾向，於民國89年3月16日執行完畢釋放出所
    ，由臺灣基隆地方法院檢察署檢察官於89年3月13日以89年
    度毒偵字第860號為不起訴處分確定；又因施用第一、二級
    毒品案件，經送強制戒治（於91年4月30日期滿），由臺灣
    基隆地方法院檢察署檢察官以89年度毒偵字第2014號起公訴
    ，經臺灣基隆地方法院於89年12月5日以89年度訴字第667號
    判決判處有期徒刑8月、4月，應執行有期徒刑10月；再因施
    用第一級毒品案件，由臺灣基隆地方法院檢察署檢察官以90
    年度毒偵字第1278號提起公訴，經臺灣基隆地方法院於90年
    12月31日以90年度訴字第545號判決判處有期徒刑1年2月；
    復因施用第二級毒品、持有第一級毒品案件，由臺灣基隆地
    方法院檢察署檢察官以90年度毒偵字第1535號聲請簡易判決
    處刑，經臺灣基隆地方法院於91年1月7日以91年度基簡字第
    2號判決判處有期徒刑5月、3月，應執行有期徒刑7月；後因
    施用第二級毒品案件，由臺灣基隆地方法院檢察署檢察官以
    91年度毒偵字第220號提起公訴，經臺灣基隆地方法院於91
    年5月21日以91年度易字第125號判決判處有期徒刑6月；上
    開有期徒刑1年2月、5月、3月、6月與另竊盜案件，經臺灣
    基隆地方法院以90年度易字第473號判決判處有期徒刑3月，
    經臺灣基隆地方法院以91年度聲字第406號裁定應執行有期
    徒刑2年2月，接續上開有期徒刑10月執行，於93年7月13日
    假釋，後經撤銷假釋，應執行殘刑8月20日。又因施用第一
    級毒品案件，由臺灣基隆地方法院檢察署檢察官以93年度毒
    偵字第2022號提起公訴，經臺灣基隆地方法院於93年12月15
    日以93年度訴字第754號判決判處有期徒刑10月；再因施用
    第二級毒品案件，由臺灣基隆地方法院檢察署檢察官以94年
    度毒偵字第114號提起公訴，經臺灣基隆地方法院於95年3月
    9日以95年度易緝字第1號判決判處有期徒刑4月；上開殘刑
    、有期徒刑10月、4月接續執行，於96年7月24日假釋，於96
    年11月2日假釋期滿，未經撤銷假釋，其未執行之刑以已執
    行論而執行完畢。詎乙○○猶不知悔改，先後基於施用第一
    級毒品之犯意，先於97年1月15日上午8時許，在基隆市○○
    區○○街202巷1號3樓住處（起訴書記載為在基隆市○○區
    ○○街185巷32之4號住所），以注射針筒注射方式，施用第
    一級毒品海洛因1次；後另行起意於97年1月27日20時許，在
    基隆市○○路3巷8號，以注射針筒注射方式（起訴書記載為
    於97年1月27日22時10分採尿前之1日內，在不詳地點，以不
    詳方式），施用第一級毒品海洛因1次，為警分別於(1)97年1
    月15日21時10分，於基隆市○○街150巷涼亭前盤查時，發
    現乙○○將第一級毒品海洛因1包丟在現場草皮上而經警查
    獲，並扣得乙○○所有之第一級毒品海洛因淨重0.108公克
    、驗餘淨重0.107公克（併同難以完全析離之包裝袋1只），
    警方經乙○○同意所採尿液送驗結果，呈嗎啡陽性反應，(2)
    97年1月27日21時20分，警方至基隆市中山區○○○路3巷8
    號要進去搜索時，乙○○自該處開門走出看見警方即將手上
    所持之第一級毒品海洛因1包及注射針筒1支丟在門口其
    NQ6-288號機車後面為警查獲，並扣得乙○○所有之第一級
    毒品海洛因淨重0.095公克、驗餘淨重0.094公克（併同難以
    完全析離之包裝袋1只），及其所有供施用第一級毒品海洛
    因之器具注射針筒1支，警方經乙○○同意所採尿液送驗結
    果，呈嗎啡陽性反應，始查知上情。
二、案經基隆市警察局第二分局、第三分局先後報告臺灣基隆地
    方法院檢察署檢察官偵查起訴。
    理  由
壹、程序事項
    本案被告乙○○所犯者非為死刑、無期徒刑、最輕本刑為3
    年以上有期徒刑之罪或高等法院管轄之第一審案件，其於準
    備程序進行中，先就被訴事實為有罪之陳述，經告知其簡式
    審判程序之旨，並聽取公訴人、被告之意見後，本院業已依
    刑事訴訟法第273條之1第1項規定，裁定由受命法官獨任以
    簡式審判程序進行本案之審理。
貳、實體事項
一、上揭事實業據被告乙○○於本院準備程序、審理時自白，而
    被告於97年1月15日21時37分許、97年1月27日22時10分許分
    別採集尿液檢體，經送臺灣尖端先進生技醫藥股份有限公司
    以酵素免疫分析法初步檢驗、以氣相層析質譜儀法為確認檢
    驗之結果，分別呈嗎啡（海洛因代謝後尿液檢出成份）陽性
    反應（嗎啡檢出濃度約為24910ng／ml、為22830ng／ml），
    有該公司97年1月23日、97年2月4日濫用藥物檢驗報告各1份
    、基隆市警察局第二分局偵辦毒品案件尿液檢體對照表、基
    隆市警察局第三分局偵辦毒品案件尿液檢體對照表各1份附
    卷可稽，並有第一級毒品海洛因2包、注射針筒1支扣案為證
    ，且有照片9張附卷可佐，扣案之第一級毒品2包先後送請交
    通部民用航空局航空醫務中心鑑定結果，均含第一級毒品海
    洛因成分，第1次查扣之1包淨重0.108公克，取樣0.001公克
    ，餘重0.107公克，第2次查扣之1包淨重0.095公克，取樣0.
    001公克，餘重0.094公克，有該中心97年2月14日航藥鑑字
    第097587號、97年2月14日航藥鑑字第0970583號鑑定書附卷
    可憑，足見被告於本院準備程序及審理時之任意性自白，核
    與事實相符，堪可採信。再查，被告前因施用第二級毒品案
    件，經觀察、勒戒後，認無繼續施用毒品之傾向，於89年3
    月16日執行完畢釋放出所，由臺灣基隆地方法院檢察署檢察
    官於89年3月13日以89年度毒偵字第860號為不起訴處分確定
    ；又因施用第一、二級毒品案件，經送強制戒治（於91年4
    月30日期滿），並經臺灣基隆地方法院於89年12月5日以89
    年度訴字第667號判決判處有期徒刑8月、4月，應執行有期
    徒刑10月；再因施用第一級毒品案件，經臺灣基隆地方法院
    於90年12月31日以90年度訴字第545號判決判處有期徒刑1年
    2月；復因施用第二級毒品、持有第一級毒品案件，經臺灣
    基隆地方法院於91年1月7日以91年度基簡字第2號判決判處
    有期徒刑5月、3月，應執行有期徒刑7月；後因施用第二級
    毒品案件，經臺灣基隆地方法院於91年5月21日以91年度易
    字第125號判決判處有期徒刑6月（上開有期徒刑1年2月、5
    月、3月、6月與另竊盜案件，經臺灣基隆地方法院判處有期
    徒刑3月，經臺灣基隆地方法院以91年度聲字第406號裁定應
    執行有期徒刑2年2月）；又因施用第一級毒品案件，經臺灣
    基隆地方法院於93年12月15日以93年度訴字第754號判決判
    處有期徒刑10月；再因施用第二級毒品案件，經臺灣基隆地
    方法院於95年3月9日以95年度易緝字第1號判決判處有期徒
    刑4月等節；此有卷附不起訴處分書、起訴書、臺灣基隆地
    方法院檢察署刑案資料查註紀錄表、臺灣高等法院被告前案
    紀錄表可按，從而，本案事證明確，被告於上開強制戒治執
    行完畢釋放後5年內再犯科刑後，再犯施用第一級毒品之犯
    行，至堪認定，應依法論科。
二、論罪科刑：
  (一)按海洛因係毒品危害防制條例第2條第2項第1款所定之第一
    級毒品，被告予以施用，核其所為，係犯毒品危害防制條例
    第10條第1項之施用第一級毒品罪。其持有第一級毒品海洛
    因係供施用，其持有第一級毒品之低度行為均為施用第一級
    毒品之高度行為所吸收，均不另論罪。其所犯上開2次施用
    第一級毒品罪，犯罪各別，行為互異，應分論併罰。
  (二)被告曾因施用第一、二級毒品案件，經臺灣基隆地方法院於
    89年12月5日以89年度訴字第667號判決判處有期徒刑8月、4
    月，應執行有期徒刑10月；再因施用第一級毒品案件，經臺
    灣基隆地方法院於90年12月31日以90年度訴字第545號判決
    判處有期徒刑1年2月；復因施用第二級毒品、持有第一級毒
    品案件，經臺灣基隆地方法院於91年1月7日以91年度基簡字
    第2號判決判處有期徒刑5月、3月，應執行有期徒刑7月；後
    因施用第二級毒品案件，經臺灣基隆地方法院於91年5月21
    日以91年度易字第125號判決判處有期徒刑6月；上開有期徒
    刑1年2月、5月、3月、6月與另竊盜案件，經臺灣基隆地方
    法院以90年度易字第473號判決判處有期徒刑3月，經臺灣基
    隆地方法院以91年度聲字第406號裁定應執行有期徒刑2年2
    月，接續上開有期徒刑10月執行，於93年7月13日假釋，後
    經撤銷假釋，應執行殘刑8月20日；又因施用第一級毒品案
    件，經臺灣基隆地方法院於93年12月15日以93年度訴字第75
    4號判決判處有期徒刑10月；再因施用第二級毒品案件，經
    臺灣基隆地方法院於95年3月9日以95年度易緝字第1號判決
    判處有期徒刑4月；上開殘刑、有期徒刑10月、4月接續執行
    ，於96年7月24日假釋，於96年11月2日假釋期滿，未經撤銷
    假釋，其未執行之刑以已執行論而執行完畢；此有臺灣高等
    法院被告前案紀錄表、臺灣基隆地方法院檢察署刑案資料查
    註紀錄表在卷可稽，其於有期徒刑執行完畢後5年以內，故
    意再犯本件有期徒刑以上之罪，為累犯，應依刑法第47條第
    1項規定，加重其刑。
  (三)爰審酌被告前因施用毒品經觀察、勒戒、強制戒治及科刑後
    ，猶不知戒除毒品惡習，復再施用第一級毒品海洛因，而其
    所犯施用毒品之犯罪係戕害自身健康之行為，於他人尚不致
    造成損害，其施用之次數、被告事後坦承犯行之態度等一切
    情狀，量處如主文所示之刑，並定其應執行之刑。
  (四)沒收之諭知：
    扣案之第一級毒品海洛因驗餘淨重0.107公克（併同難以完
    全析離之包裝袋1只）及驗餘淨重0.094公克（併同難以完全
    析離之包裝袋1只）（蓋無論以何種方式分離包裝袋與其內
    裝之毒品，包裝袋內均會有極微量毒品殘留，故上述包裝袋
    應整體視為查獲毒品之一部分，一併宣告沒收銷燬之，最高
    法院95年度臺上字第3739號、第7354號判決足資參照），均
    為查獲之毒品，不問屬於犯人與否，均應依毒品危害防制條
    例第18條第1項前段宣告沒收銷燬之。另扣案之注射針筒1支
    ，為犯罪行為人即被告所有供犯罪所用之物，業據被告供明
    在卷，依刑法第38條第1項第2款之規定宣告沒收。至鑑驗用
    罄之上開第一級毒品海洛因部分，已滅失而不復存在，不予
    宣告沒收銷燬之，併此說明。
三、應適用之法條：
    刑事訴訟法第273條之1第1項、第284條之1、第299條第1項
    前段，毒品危害防制條例第10條第1項、第23條第2項、第18
    條第1項前段，刑法第11條、第47條第1項、第38條第1項第2
    款、第51條第5、9款，判決如主文。
本案經檢察官甲○○到庭執行職務
中    華    民    國    97    年    5     月    21    日
                  刑事第三庭法  官  鄭景文
以上正本證明與原本無異。
對於本件判決如有不服，應於收受送達後10日內，向本院提出上
訴書狀，上訴於臺灣高等法院，並按他造當事人之人數附具繕本
。其未敘述上訴理由者，並得於提起上訴後10日內向本院補提理
由書狀，且須按他造當事人之人數附具繕本。「請勿逕送臺灣高
等法院」
中    華    民    國    97    年    5     月    21    日
                            書記官  李繼業
附錄論罪法條：
毒品危害防制條例第10條：
施用第一級毒品者，處6月以上5年以下有期徒刑。
施用第二級毒品者，處3年以下有期徒刑。


司法院資訊處製作；財團法人民間司法改革基金會備份。
